臺灣士林地方法院交通事件裁定
原處分機關　臺北市交通事件裁決所
異　議　人
即受處分人　甲○○
上列受處分人因違反道路交通管理處罰條例案件，對於臺北市交
通事件裁決所民國93年12月23日所為之處分（原處分案號：北市
裁三字第裁22－ACU739827號），聲明異議，本院裁定如下：
        主  文
異議駁回。
        理  由
一、按汽車駕駛人，駕駛汽車拒絕接受酒精濃度測試之檢定者，
    處新臺幣（下同）60,000元罰鍰，並當場移置保管其車輛及
    吊銷其駕駛執照。汽車駕駛人，曾依第35條第3項前段之規
    定吊銷駕駛執照者，3年內不得考領駕駛執照，道路交通管
    理處罰條例第35條第3項前段、第67條第2項分別定有明文。
二、原處分意旨略以：異議人即受處分人甲○○駕駛AO－6776號
    自小車於93年12月5日1時42分，在臺北市○○○路○段、忠
    誠路口，經警攔停舉發「拒絕酒精濃度測試」違規，依違反
    道路交通管理處罰條例第35條第3項之規定，處異議人罰鍰
    60,000元，並吊銷其駕駛執照，3年內禁考。
三、異議意旨略以：異議人於93年12月5日，與吳思婷搭乘友人
    王寶麟所駕駛車號AO－6776 號自小客車，於是日1時許，異
    議人與王寶麟因故在車上發生口角，王寶麟遂將上開自小客
    車駕駛至臺北市○○○路○段右轉忠誠路口停放後，王寶麟
    隨即自行離去，讓異議人獨自與吳思婷留置車內休息，異議
    人自始至終皆未駕駛過上開自小客車，異議人並無「駕駛」
    汽、機車之事實，而僅係單純留置車中，自無接受員警測試
    檢定之必要，亦當無因單純留置車內而拒絕接受測試檢定，
    遽遭員警逕認異議人為汽、機車駕駛人拒絕接受酒精濃度測
    試檢定，遂處60,000元罰鍰，並當場移置保管其車輛及吊銷
    其駕駛執照。況異議人雖無接受酒精濃度測試檢定之必要，
    但仍配合員警接受酒精濃度測試檢定云云。
四、異議人甲○○雖供承其於前揭時、地遭員警要求其接受酒精
    濃度測試之事實，然矢口否認其當時有駕車行為及拒絕接受
    酒精濃度測試之情形，並以前揭情詞置辯，惟查：
  (一)異議人雖辯稱其無駕駛之行為，然異議人先於申訴時辯稱，
    伊只是停在路邊等人，並無駕駛，但因疲勞小睡云云，惟於
    本院調查時改辯稱，當天晚上伊到復興南路夜店喝酒，因為
    伊有喝酒，所以向朋友借車，由伊朋友王寶麟開車，當時先
    寶麟就將車子停在路邊，伊下車去追王寶麟，上車後就坐在
    駕駛座上休息云云，前後供述已不一致，且有明顯矛盾之處
    ，是異議人前揭所辯，是否可信，要非無疑。再者，異議人
    遭盤查時其車輛係停放於臺北市○○○路○段慢車道上，該
    處並非停車格或可以停車地方，苟無人駕駛該車將其停放於
    慢車道上，何以該車會停放於慢車道上？而參酌異議人遭舉
    發時，係坐於駕駛座上趴在車窗上休息，且車輛大燈仍開啟
    引擎未熄火，身上酒氣濃厚等情，是該車倘非異議人所駕駛
    而停放於慢車道上，何以異議人會坐於駕駛座上且該車復停
    於慢車道上？故異議人辯稱未有駕車之行為，核與常情不符
    ，顯係卸責之詞，不足採信。異議人確有駕駛之行為，應可
    認定。
  (二)異議人又辯稱並無拒絕酒測云云，然異議人前揭拒絕接受酒
    精濃度測試檢定之情，業據證人即舉發本件違規之員警乙○
    ○到庭證稱：伊在告知駕駛人有酒後駕車情事，要求其配合
    酒測，若15分鐘內駕駛人尚不配合，伊就會舉發拒絕酒測。
    伊會告知駕駛人要深吸一口氣，持續將氣慢慢吹出來約3秒
    左右，中間不能中斷，亦不能吸氣，本案異議人雖然作勢要
    吹氣，但異議人或是用嘴唇、舌頭頂住吹氣孔，或是吹到一
    半又吸氣，不然就是作勢要吹氣，其實沒有吹氣，伊看到此
    情形，就要異議人配合，要成功列印1張測試紙，可以讓異
    議人有3次吹氣機會，但本件一共列印4張，所以共請異議人
    配合12次等語。證人並庭呈列印測試紙4張，證稱：分析器
    欄上之X06就是表示吹氣測試不成功，旁邊是時間等語綦詳
    （見本院94年2月4日訊問筆錄），復有證人乙○○庭呈之臺
    北市政府警察局士林分局芝山岩派出所93年12月4日工作日
    記簿附卷可證。衡情證人乙○○與異議人素不相識，復無怨
    隙，自無甘冒偽證之罪責，故意構詞誣陷異議人之必要，是
    證人乙○○所為上開證言，應堪採信。且本院復當庭勘驗證
    人乙○○所呈之現場錄影帶，勘驗結果為：錄影開始時間為
    1 點39分55秒，證人乙○○說我們現在開始酒測，旁邊有一
    名員警說再給他最後一次機會，另一名警員就說要一口氣吹
    出來，請異議人配合，並說再一次沒有，就用拒絕酒測處理
    。1時40分37秒，員警提示歸零之儀器予異議人，並交給異
    議人測試，異議人僅輕吹一口，並有「呼」的聲音，員警即
    說不是這樣，要一口氣，說我叫你停，你就停，慢慢吹，然
    後再測試一次，異議人有將測試管含在嘴中，員警說「吹」
    、「吹」「吹」、「吹出來」，但員警說根本沒看到氣跑出
    來，之後員警又再讓異議人吹一次，但還是沒有吹氣的動作
    ，旁邊員警就說直接開罰單，此時已經測第9次，異議人一
    直在辯白確實有吹氣，另一名員警說「不然再讓他吹一次」
    。1時43分3秒，顏警員有提示歸零儀器，並告知異議人要一
    口氣，但異議人含著吹氣口，還是沒有氣出來，之後員警又
    再讓異議人吹2次，但測試均未成功，顏警員並說異議人將
    嘴唇抿住，都沒有吹出來等情明確，有本院94年2月4日訊問
    筆錄一紙在卷可參，核與證人乙○○所證述之上開內容大致
    相符，益徵證人乙○○前開證言之真實性。又異議人之女友
    吳思婷當時亦同在車內睡覺，經酒測後顯示酒精濃度為每公
    升0.41毫克，有吳思婷之酒精測試結果單在卷可證，足認本
    件酒精測試器並無故障情形，而本件異議人4次酒精測試，
    均顯示失敗結果，自係異議人將嘴唇抿住致未吹氣出來接受
    測試之結果，而道路交通管理處罰條例第35條第3項前段所
    謂汽車駕駛人拒絕接受酒精濃度測試之檢定，不僅指汽車駕
    駛人拒絕為酒精濃度之測試，即便有為酒精濃度之測試，但
    故意未依警察指示測試之方式為之，亦應包括在內，是以異
    議人前開舉止確有拒絕接受酒精濃度測試檢定之違規行為，
    至為明確。故異議人前揭所辯，顯僅係推託飾卸之詞，諉不
    足採，異議人拒絕接受酒精濃度測試之違規行為，已堪認定
    。
五、綜上所述，異議人經警盤查時雖在駕駛座上休息而未駕駛車
    輛，然其於盤查前既經認定有酒後駕駛車輛之行為，則其拒
    絕接受酒測，自屬違反前揭規定，原處分機關據以援引上開
    規定，裁處異議人罰鍰60,000元，並吊銷其駕駛執照，3 年
    內禁考，核無不當，本件異議為無理由，應予駁回。
據上論斷，應依道路交通案件處理辦法第19條，裁定如主文。
中　　華　　民　　國　　94　　年　　3 　　月　　9 　　日
                  交通法庭法  官   許碧惠
以上正本證明與原本無異。
如不服本裁定，應於送達後5日內，向本院提出抗告狀。
                          書記官   陳美英
中　　華　　民　　國　　94　　年　　3 　　月　　11　　日
